# The Nai-Form
 ---
The nai-form is used as the non-past negative in plain or casual speech. It is also used to create functional sentences such as inviting someone to do something and requesting someone refrains from doing something.

## Conjugating the Nai-Form
Dictionary form verbs can be conjugated to make them negative, otherwise known as the nai-form. 

Conjugation takes place based on the classification of the verb, whether it is a u-verb (Group I), ru-verb (Group II) or irregular verb (Group III). 

### U-verbs
For u-verbs that end in the kana `う`, take the dictionary form, remove the `う`, replace it with `わ` and then add `ない`.  

|Dictionary Form|Nai-Form| 
|:--|:--|
|[買う]()|買わない|
|[会う]()|会わない|　
  
For all other u-verbs, replace the う-vowel sound with the あ-vowel equivalent and then attach `ない`.

|Dictionary Form|Nai-Form| 
|:--|:--|
|[遊ぶ]()|遊ばない|
|[話す]()|話さない|
|[急ぐ]()|急がない|
|[待つ]()|待たない|
|[売る]()|売らない|

### Ru-verbs
Take the dictionary form, drop the `る` and add `ない`.  
 
|Dictionary Form|Nai-Form| 
|:--|:--|
|[食べる]()|食べない|
|[見る]()|見ない|
 
### Exceptions
There are exceptions to the above conjugation rules in the forms of Group III verbs and their compounds, as well as the negative form of `ある`.

|Dictionary Form|Nai-Form| 
|:--|:--|
|[する](1157170)|しない|
|[くる](1547720)|こない| 
|[ある]()|ない|

## See Also:
* [The Dictionary Form](verb-shortformpresentaffirmative)
* [The Ta-Form](verb-shortformpastaffirmative)
* [The Nakatta-Form](verb-shortformpastnegative)

## Example Sentences:
> [彼女は子供達に通りで遊ばないように注意した。]()  
> She warned the children against playing in the street.

#

> [急がないと遅れるよ。]()  
> Hurry up, or you will be late.

#

> [お昼一緒に食べない？]()  
> Won't you eat lunch with me?

#

> [彼はまだ来ないな。]()  
> He isn't here yet.

 ---
